【裁判字號】    95,家聲,263
【裁判日期】    951124
【裁判案由】    變賣遺產
【裁判全文】
臺灣桃園地方法院民事裁定             95年度家聲字第263號
聲  請  人  財政部國有財產局（即丙○○之遺產管理人）
法定代理人  乙○○
代  理  人  甲○○
相  對  人  丙○○    生前最後.
上列當事人聲請變賣遺產事件，本院裁定如下：
    主    文
許可聲請人變賣被繼承人丙○○所有坐落桃園縣中壢市○○○段
舊社小段一五九之九地號持分土地（權利範圍為一萬分之七七三
）及其上二八四五建號建物即門牌桃園縣中壢市○○路一六二巷
三之三號房屋。
聲請程序費用由被繼承人丙○○之遺產負擔。
    理    由
一、本件聲請意旨略以：被繼承人丙○○推定於民國92年5月26
    日死亡，經鈞院以92年度財管字第30號民事裁定選任聲請人
    為被繼承人丙○○之遺產管理人，並以92年度家催字第651
    號裁定准對臧君之債權人及受遺贈人為公示催告。被繼承人
    遺留坐落桃園縣中壢市○○○段舊社小段159-9地持分土地
    （權利範圍1000分之773）及其上2845建號建物即門牌桃園
    縣中壢市○○路162巷3-3號房屋，現已有大陸地區人民前來
    表示繼承，為移交遺產給大陸地區繼承人之必要，請准聲請
    人依市價變賣被繼承人之不動產，並提出土地急件物登記謄
    本、本院92年度財管字第30號民事裁定、公示催告報紙等件
    為證。
二、按遺產管理人為清償債權或交付遺贈物之必要，經親屬會議
    之同意，得變賣遺產，此觀民法第1179條第2 項後段規定甚
    明。又「依本法之規定應開親屬會議時，由當事人、法定代
    理人、或其他利害關係人召集之。」，「親屬會議不能召開
    或召開有困難時，依法應經親屬會議處理之事項，由有召集
    權人聲請法院處理之。」，民法第1129條、第1132條第2 項
    前段分別定有明文。再按「被繼承人在台灣之遺產，由大陸
    地區人民依法繼承者，其所得財產總額，每人不得逾新台幣
    二百萬元。」，「第一項遺產中，有以不動產為標的者，應
    將大陸地區繼承人之繼承權利折算成數額。」台灣地區與大
    陸地區人民關係條例第67條第1項、第4項定有明文。
三、聲請人所主張之前開事實，業據其提出本院93年度財管第30
    號民事裁定、刊載公示催告之新聞紙、土地暨建物登記謄本
    等為證，自堪信為真實。又本件公示催告繼承人、債權人及
    受遺贈人申報期間已經屆滿，聲請人為被繼承人丙○○之遺
    產管理人，依法有為被繼承人丙○○移交遺產之職務，又稽
    諸被繼承人丙○○於民國5年3月3日出生，衡情應無法組成
    召開親屬會議，因有大陸地區人民聲請繼承，聲請人聲請變
    賣被繼承人丙○○遺留不動產，於法並無不合，應予准許。
四、依非訟事件法第157條，裁定如主文。
中    華    民    國    95    年    11    月    24    日
                  家事法庭法  官  劉佩宜
以上正本係照原本作成
如對本裁定抗告須於裁定送達後10日內向本院提出抗告狀
中    華    民    國    95    年    11    月    24    日
                          書記官  陳月桂


司法院資訊處製作；財團法人民間司法改革基金會備份。
